【裁判字號】    97,訴,1102
【裁判日期】    970911
【裁判案由】    毒品危害防制條例
【裁判全文】
臺灣基隆地方法院刑事判決              97年度訴字第1102號
公  訴  人  臺灣基隆地方法院檢察署檢察官
被      告  甲○○
                    （現另案於臺灣基隆看守所）
上列被告因違反毒品危害防制條例案件，經檢察官提起公訴（97
年度毒偵字第1234號），被告就被訴事實為有罪之陳述，本院合
議庭裁定由受命法官獨任進行審判，經改依簡式審判程序審理後
判決如下：
    主  文
甲○○施用第一級毒品，處有期徒刑陸月，扣案之第一級毒品海
洛因貳包（驗餘淨重零點肆零柒貳公克）併同難以析離之包裝袋
貳只，均沒收銷燬之；扣案注射針筒壹支，沒收。又施用第二級
毒品，處有期徒刑參月。應執行有期徒刑捌月，扣案之第一級毒
品海洛因貳包（驗餘淨重零點肆零柒貳公克）併同難以析離之包
裝袋貳只，均沒收銷燬之；扣案注射針筒壹支，沒收。
    事  實
一、甲○○前因施用毒品案件，經2次觀察、勒戒後，均認無繼
    續施用毒品之傾向，先後於民國91年6月6日及94年2月2日釋
    放出所，並由臺灣基隆地方法院檢察署檢察官分別於91年6
    月5日及94年2月1日，分別以91年度毒偵字第340號及94年度
    毒偵緝字第10號不起訴處分書為不起訴處分確定。詎其猶不
    知引以為戒，復基於施用第一級毒品海洛因之犯意，於97年
    5月7日晚上，在基隆市○○區○○路20號「藍美旅社」401
    號房內，以針筒注射方式，施用第一級毒品海洛因1次；又
    另基於施用第二級毒品犯意，於97年5月8日凌晨2時40分許
    為警採集尿液前回溯96小時內某時，在同上地點，以玻璃球
    燒烤方式，施用第二級毒品安非他命1次。嗣於97年5月7日
    晚上11時10分許，在上揭處所，為警查獲持有海洛因2包（
    毛重0.8公克）、注射針筒1支；經採集尿液送驗，結果呈嗎
    啡、可待因及安非他命、甲基安非他命之陽性反應。
二、案經基隆市警察局第一分局報告臺灣基隆地方法院檢察署檢
    察官偵查起訴。
    理  由
壹、程序事項
    本件被告甲○○所犯者非為死刑、無期徒刑、最輕本刑為3
    年以上有期徒刑之罪或高等法院管轄第一審案件，其於準備
    程序進行中，先就被訴事實為有罪之陳述，經告知其簡式審
    判程序之旨，並聽取公訴人、被告之意見後，本院業已依刑
    事訴訟法第273條之1第1項之規定，裁定由受命法官獨任以
    簡式審判程序進行本案之審理。是依刑事訴訟法第273條之2
    之規定，本件之證據調查，即不受同法第159條第1項、第
    161 條之2、第161條之3、第163條之1及第164條至第170條
    規定之限制。
貳、實體事項
一、上開事實，業據被告於本院準備程序及審理時均坦承在卷，
    而其為警查獲後於97年5月8日2時40分許所採集之尿液經送
    驗結果，呈甲基安非他命、安非他命、嗎啡、可待因之陽性
    反應，此有97年5月22日台灣尖端先進生技醫藥股份有限公
    司濫用藥物檢驗報告1紙附卷可稽，復有第一級毒品海洛因2
    包（驗餘淨重0.4072公克）及注射筒1支扣案可佐。其前因
    施用毒品案件，於94年2月2日觀察勒戒執行完畢釋放出所，
    亦有臺灣高等法院被告前案紀錄表附卷足佐。綜上，本案事
    證明確，被告於觀察勒戒執行完畢後5年以內，再犯施用第
    一級、第二級毒品之犯行，堪可認定，應依法論科。
(二)、按甲基安非他命經口服投與後約70%於24小時內自尿液中排
    出，約90%於96小時內自尿液中排出，由於目前國內尿液中
    甲基安非他命之檢驗僅為鑑定其是否呈陽性反應尚未定其含
    量，且甲基安非他命分之檢出與其投與方式、投與量、個人
    體質、採尿時間與檢驗儀器之精密度等諸多因素有關，因此
    僅憑尿液中呈安非他命反應，並無法確實推算吸食時間距採
    集時間之長短，惟依上述資料推斷，最長可能不會超過4 日
    ，此亦有行政院衛生署藥物食品檢驗局81年2月8日（81）藥
    檢壹字第001156號函可參，依被告採集之尿液檢驗結果，安
    非他命濃度522ng/ml、甲基安他命濃度高達6644ng/ml，堪
    認被告確有於97年5月8日2時40分為警採尿前96小時內之某
    時（不包括為警查獲後至警局採尿前之時間），施用第二級
    毒品安非他命之事實。
二、論罪科刑：
(一)、查海洛因、安非他命分係毒品危害防制條例第2條第2項第1
    款、第2款所定之第一級、第二級毒品，被告於觀察勒戒釋
    放出所後5年以內，再犯施用第一級毒品海洛因、第二級毒
    品安非他命之行為，係犯毒品危害防制條例第10條第1項、
    第2項之施用第一級、第二級毒品罪。被告持有第一級毒品
    海洛因及第二級毒品安非他命之低度行為，應為施用第一級
    、第二級毒品之高度行為所吸收，不另論罪。其所犯上開2
    罪，犯意各別，行為不同，應予分論併罰。
(二)、爰審酌被告犯罪之動機、曾有施用毒品之前科仍不知戒除，
    惟犯罪後坦承犯行，且所犯之施用毒品犯行乃戕害自己身心
    健康，並未危及他人等一切情狀，分別量處如主文所示之刑
    ，併定其應執行之刑。
(三)、扣案之白色粉末2包（驗餘淨重0.4072公克），內含有第一
    級毒品海洛因成分，有97年6月2日航藥鑑字第0972817號交
    通部民用航空局航空醫務中心毒品鑑定書在卷可按（見本院
    卷），應併同難以析離之包裝袋2只，均依毒品危害防制條
    例第18條第1項前段宣告沒收銷燬之。另扣案之注射針筒1支
    ，經本院當庭勘驗，係市面上出售之塑膠材質針筒，為被告
    所有供施用毒品之用，業據其供承在卷，爰依刑法第38條第
    1 項第2款宣告沒收。
三、據上論斷，應依刑事訴訟法第273條之1第1項、第299條第1
    項前段，毒品危害防制條例第10條第1項、第2項、第18條第
    1項前段、第23條第2項，刑法第11條、第51條第5款、第38
    條第1項第2款，判決如主文。
本案經檢察官乙○○到庭執行職務。
中    華    民    國    97    年    9     月    11    日
                  刑事第二庭法  官  陳伯厚
以上正本證明與原本無異。
如不服本判決應於收受本判決後10日內向本院提出上訴書狀，其
未敘述上訴理由者，並得於提起上訴後10日內向本院補提理由書
狀（均須按他造當事人之人數附繕本）「切勿逕送上級法院」。
中    華    民    國    97    年    9     月    11    日
                            書記官  黃士元
附錄論罪法條
毒品危害防制條例第10條第1項、第2項
施用第一級毒品者，處 6 月以上 5 年以下有期徒刑。
施用第二級毒品者，處 3 年以下有期徒刑。


司法院資訊處製作；財團法人民間司法改革基金會備份。
